---
title: "V Campeonato de natacion master Invierno 21-22"
output: 
  html_document: 
    keep_md: yes
---

```{r setup, include=FALSE}
knitr::opts_chunk$set(echo = TRUE)
```


```{r message=FALSE, warning=FALSE, include=FALSE}
library(tidyverse)
library(wordcloud2)
library(dplyr)
library(RColorBrewer)
library(wordcloud)
library(patchwork)
library(flextable)
```



```{r message=FALSE, warning=FALSE, include=FALSE}
los_datos <- read_rds("../raw_data/listado_df.rds") %>% 
  mutate(Club = as.factor(Club),
         Sexo = ifelse(Sexo == "Fem", "Chicas", "Chicos")) 

alc_name <- data.frame(word = "C.N. ALCOBENDAS", 
                       freq = 2)
alc_nadadores_num <- los_datos %>% 
  filter(Club == "C.N. Alcobendas") %>% 
  group_by(Nombre) %>% 
  summarise(freq = n()) %>% 
  rename(word = Nombre) %>% 
ungroup() %>% 
  separate(word, c("Apellido", "word"), ",") %>% 
  select(-Apellido) %>% mutate(freq = 1) %>% 
  rbind(alc_name) %>% arrange(desc(freq))


```
# C.N. ALCOBENDAS 

<br>
<br>
<br>

##   <span style="color:orange"> QUIENES SOMOS? </span>


<br>
<br>

```{r echo=FALSE}
wordcloud2(data=alc_nadadores_num, size=0.3, color='random-dark')
```

```{r echo=FALSE, message=FALSE, warning=FALSE}
cna <- los_datos %>% filter(Club == "C.N. Alcobendas") 
  
cna_metros <- sum(cna$Distancia) /1000


```

<br>
<br>
<br>
<br>

## Vamos a nadar <span style="color:orange"> `r nrow(cna)` pruebas </span> individuales y <span style="color:orange"> `r cna_metros` kilómetros </span> !!!

<br>
<br>

```{r echo=FALSE, message=FALSE, warning=FALSE}
cna_cat<-
cna %>% 
  ggplot(aes(cat)) +
  geom_histogram(stat= "count", aes(fill = Sexo))+
  theme_minimal()+
  theme(axis.title.y = element_blank(),
        axis.text.y  = element_blank(),
        axis.ticks.y = element_blank())+
  labs(x= "Categorias",
       fill = "") +
  scale_fill_manual("", values = c("Chicas" = "red1", "Chicos" = "navyblue"))
cna_cat
```

<br>
<br>
<br>

## somos un equipo super balanceado por edades.....

<br>
<br>

```{r echo=FALSE, message=FALSE, warning=FALSE}
cna_mean_sd <- cna %>% 
  mutate(edad = ifelse(Categoria<3, 22-Categoria, 122-Categoria)) %>% 
  drop_na(edad) %>% 
  group_by(Club) %>% 
  summarise(mean = mean(edad),
            sd = sd(edad))
madrid_edad <-los_datos %>% 
  mutate(edad = ifelse(Categoria<3, 22-Categoria, 122-Categoria)) 

cna_edad <- cna %>% 
  mutate(edad = ifelse(Categoria<3, 22-Categoria, 122-Categoria))
  
  
madrid_avg <-
  los_datos %>%
  mutate(edad = ifelse(Categoria<3, 22-Categoria, 122-Categoria)) %>% 
  group_by(Club) %>% 
  drop_na(edad) %>% 
  summarise(mean = mean(edad),
            sd = sd(edad)) %>% 
  arrange(desc(mean)) %>% 
  mutate(Club = fct_reorder(Club, mean)) %>% 
  ggplot(aes(Club, mean))+
  geom_point()+
  geom_violin(data = madrid_edad, aes(Club,edad), size = 0.5)+
  geom_violin(data = cna_edad, aes(Club,edad),color = "red", size = 0.5)+
  # geom_errorbar(aes(ymin=mean-sd, ymax=mean+sd), width=.2,
                 # position=position_dodge(0.05))+
  geom_point(data=cna_mean_sd,aes(Club,mean), color= "red1")+
  theme_minimal()+
  theme(axis.text.x = element_text(angle = 90, vjust = 0.5, hjust=1))+
  labs(y= "edad")


madrid_avg
```

<br>
<br>
<br>


## y nadaremos en <span style="color: orange"> 15!! pruebas diferentes!! </span>

<br>
<br>

```{r echo=FALSE, message=FALSE, warning=FALSE}
cna_pruebas<-
cna %>% 
  mutate(Prueba = paste0(Prueba, " ", estilo)) %>% 
  ggplot(aes(Prueba)) +
  geom_bar(stat = "count", aes(forcats::fct_infreq(Prueba),fill = Sexo)) +
  theme_minimal()+
  # theme(axis.text.y = element_text(angle = 90, vjust = 0.5, hjust=1))+
  theme(#axis.title.x = element_blank(),
        axis.text.x  = element_blank(),
        axis.ticks.x = element_blank())+
  labs(x= "Pruebas",
       fill = "",
       y = "C.N. ALCOBENDAS") +
  # scale_fill_discrete(name = "", labels = c("Chicas", "Chicos"), ) +
  scale_fill_manual("", values = c("Chicas" = "red1", "Chicos" = "navyblue"))+
  coord_flip()

cna_pruebas

```

<br>
<br>

## el top 3 de nuestras carreras son muy madrileñas!!
### <span style="color: orange;"> Somos una comunidad de velocístas!!</span>

<br>
<br>

```{r echo=FALSE, message=FALSE, warning=FALSE}
madrid_pruebas<-
los_datos %>% 
  mutate(Prueba = paste0(Prueba, " ", estilo)) %>% 
  ggplot(aes(Prueba)) +
  geom_bar(stat = "count", aes(forcats::fct_infreq(Prueba),fill = Sexo)) +
  theme_minimal()+
  # theme(axis.text.y = element_text(angle = 90, vjust = 0.5, hjust=1))+
  theme(#axis.title.x = element_blank(),
        axis.text.x  = element_blank(),
        axis.ticks.x = element_blank(),
        legend.position = "none")+
  labs(x= "Pruebas",
       y= "CLUBES DE MADRID",
       fill = "") +
  # scale_fill_discrete(name = "", labels = c("Chicas", "Chicos"), ) +
  scale_fill_manual("", values = c("Chicas" = "red1", "Chicos" = "navyblue"),labels = )+
  coord_flip()
  

madrid_pruebas + cna_pruebas
```

<br>
<br>

## Listos para enfrentar nuevos retos...

<br>

```{r echo=FALSE, message=FALSE, warning=FALSE}
cna_retos<- cna %>% group_by(Club) %>% 
  summarise(mean = mean(Tiempo == "NT"))
```

<br>
<br>

### el `r round(cna_retos$mean[[1]]*100)`%  de nuestras pruebas .. estamos inscritos con N:T. hace mas de 3 años que no las nadamos... SIEMPRE BUSCANDO NUEVOS RETOS!!! 

Este gráfico muestra la proporción de pruebas por equipo en las que estamos inscritos con NT.

<br>
<br>

```{r echo=FALSE, message=FALSE, warning=TRUE}


los_datos %>% 
  group_by(Club) %>% 
  summarise(mean = round(mean(Tiempo == "NT"),2)*100) %>% 
  arrange((mean)) %>% 
   mutate(Club = fct_reorder(Club, desc(mean))) %>% 
  ggplot(aes(Club,mean))+
  geom_point()+
  geom_point(data = cna_retos, aes(Club, mean*100), color = "red", size =4)+
  theme_minimal()+
  theme(axis.text.x = element_text(angle = 90, vjust = 0.5, hjust=1))+
  labs(y = "% de competiciones nuevas!!")
  
  
```

<br>
<br>

# y como vienen <span style="color: orange">los pronósticos??</span>

con los tiempos de inscripción, el top ten por clubes ( por puntos )

<br>

```{r}

## puntos pesado por numero de nadadores

# los_datos %>% 
#   group_by(Club) %>% 
#   mutate(total_nadadores = length(unique(Nombre))) %>% 
#   filter(Tiempo != "NT") %>% 
#   group_by(cat,Prueba, estilo,Sexo) %>% 
#   mutate(id=row_number(),
#          puntos = 9-id,
#          puntos = ifelse(id == 1, puntos +1, puntos)
#          ) %>% 
#   ungroup() %>% 
#   group_by(Club) %>% 
#   summarise(ranking = sum(puntos)/first(total_nadadores)) %>%
#   arrange(desc(ranking)) %>% 
#   select(Club) %>% 
#   # head(13) %>% 
#   flextable() %>% 
#   autofit()
  
```


```{r echo=FALSE, message=FALSE, warning=FALSE}

  los_datos %>% 
  filter(Tiempo != "NT") %>% 
  group_by(cat,Prueba, estilo,Sexo) %>% 
  mutate(id=row_number(),
         puntos = 9-id,
         puntos = ifelse(id == 1, puntos +1, puntos)
         ) %>% 
  ungroup() %>% 
  group_by(Club) %>% 
  summarise(ranking = sum(puntos)) %>%
  arrange(desc(ranking)) %>% 
  select(Club) %>% 
  head(10) %>% 
  flextable() %>% 
  autofit()
  


```

<br>
<br>

##  <span style="color: red">Y las MEDALLAS?????</span>
<br>

hay que ver como nos sale el fin a todos... y las sorpresas de los NT!!!!.. pero jugando con los tiempos de inscripción... salen un montón!!! ahora solo hay que nadar!!!
<br>

```{r echo=FALSE, message=FALSE, warning=FALSE}

los_datos %>% 
  filter(Tiempo != "NT") %>% 
  group_by(cat,Prueba, estilo,Sexo) %>% 
  mutate(id=row_number(),
         puntos = 9-id,
         puntos = ifelse(id == 1, puntos +1, puntos)
         ) %>% 
  ungroup() %>% 
  filter(Club == "C.N. Alcobendas",
         id < 4) %>% 
  mutate(medallas = case_when(
    id == 1 ~ "ORO",
    id == 2 ~"PLATA",
    id == 3 ~ "BRONCE"
  ),
  medallas =as.factor(medallas),
  medallas = fct_reorder(medallas, id)) %>% 
  count(medallas) %>% 
  flextable()

```

<br>
<br><br>
<br><br>
<br><br>
<br><br>
<br><br>
<br>