---
title: "madrid"
author: "EP"
date: "1/5/2022"
output: html_document
---

```{r setup, include=FALSE}
knitr::opts_chunk$set(echo = TRUE)
```


```{r message=FALSE, warning=FALSE, include=FALSE}
library(tidyverse)
library(tabulizer)
```


## Instrucciones

Este script es manula, utiliza la version manual de *tabulize*, que extrae los datos del pdf oficial.

## 200 Est F

```{r}
the_file <- "../raw_data/LISTADO INICIAL PREINSCRIPCIONES V CTO MASTER INVIERNO 21-22.pdf"
 
dista <- 200
sex <- "Fem"
tipo <- "Estilos"

temp<-extract_areas(the_file, pages = 2)

estf200 <-tibble(Nombre = temp[[1]][,2],
                Club = temp[[1]][,4],
                Tiempo = temp[[1]][,5]) %>% 
  mutate(Categoria = as.numeric(str_sub(Nombre,-2)),
         Nombre = str_sub(Nombre, end = -3),
         Prueba = paste0(dista,"m "),
         Sexo = sex,
         Distancia = dista) %>% 
  separate(Club, c("delete","Club"), " - ") %>% 
  select(-delete)  
  
estf200 <- estf200 %>% mutate(estilo = tipo)
  
xdata <- estf200 
```



## 200 Est M


```{r}


dista <- 200
sex <- "Mas"
tipo <- "Estilos"



temp<-extract_areas(the_file, pages = c(3,4))

estm200_1 <-tibble(Nombre = temp[[1]][,2],
                Club = temp[[1]][,4],
                Tiempo = temp[[1]][,5],
                Categoria = as.numeric(temp[[1]][,3])) %>% 
  mutate(Prueba = paste0(dista,"m "),
         Sexo = sex,
         Distancia = dista) %>% 
  separate(Club, c("delete","Club"), " - ") %>% 
  select(-delete)  

estm200_2 <-tibble(Nombre = temp[[2]][,2],
                Club = temp[[2]][,4],
                Tiempo = temp[[2]][,5],
                Categoria = as.numeric(temp[[2]][,3])) %>% 
  mutate(Prueba = paste0(dista,"m "),
         Sexo = sex,
         Distancia = dista) %>% 
  separate(Club, c("delete","Club"), " - ") %>% 
  select(-delete)  


 estm200 <- estm200_1 %>% rbind(estm200_2) %>% mutate(estilo = tipo)
  
 xdata <- estf200 %>% rbind(estm200)
```



## 100 braza Femenino

```{r}

dista <- 100
sex <- "Fem"
tipo <- "Braza"

temp<-extract_areas(the_file, pages = c(4,5))

brf100_1 <-tibble(Nombre = temp[[1]][,2],
                Club = temp[[1]][,4],
                Tiempo = temp[[1]][,5]) %>% 
  mutate(Categoria = as.numeric(str_sub(Nombre,-2)),
         Nombre = str_sub(Nombre, end = -3),
         Prueba = paste0(dista,"m "),
         Sexo = sex,
         Distancia = dista) %>% 
  separate(Club, c("delete","Club"), " - ") %>% 
  select(-delete)  
  
 brf100_2 <-tibble(Nombre = temp[[2]][,2],
                Club = temp[[2]][,4],
                Tiempo = temp[[2]][,5],
                Categoria = as.numeric(temp[[2]][,3])) %>% 
  mutate(Prueba = paste0(dista,"m "),
         Sexo = sex,
         Distancia = dista) %>% 
  separate(Club, c("delete","Club"), " - ") %>% 
  select(-delete)   

 brf100 <- brf100_1 %>% rbind(brf100_2)%>% mutate(estilo = tipo)
 
  xdata <- estf200 %>% rbind(estm200) %>% 
    rbind(brf100)
```


## 100 Braza masculino

```{r}

dista <- 100
sex <- "Mas"
tipo <- "Braza"

temp<-extract_areas(the_file, pages = c(5,6,7))
# temp<-extract_areas(the_file, pages = c(5))


bm100_1 <-tibble(Nombre = temp[[1]][,2],
                Club = temp[[1]][,4],
                Tiempo = temp[[1]][,5],
                Categoria = as.numeric(temp[[1]][,3])) %>% 
  mutate(Prueba = paste0(dista,"m "),
         Sexo = sex,
         Distancia = dista) %>% 
  separate(Club, c("delete","Club"), " - ") %>% 
  select(-delete)   

brm100_2 <-tibble(Nombre = temp[[2]][,2],
                Club = temp[[2]][,4],
                Tiempo = temp[[2]][,5]) %>% 
  mutate(Categoria = as.numeric(str_sub(Nombre,-2)),
         Nombre = str_sub(Nombre, end = -3),
         Prueba = paste0(dista,"m "),
         Sexo = sex,
         Distancia = dista) %>% 
  separate(Club, c("delete","Club"), " - ") %>% 
  select(-delete) 

bm100_3 <-tibble(Nombre = temp[[3]][,2],
                Club = temp[[3]][,4],
                Tiempo = temp[[3]][,5],
                Categoria = as.numeric(temp[[3]][,3])) %>% 
  mutate(Prueba = paste0(dista,"m "),
         Sexo = sex,
         Distancia = dista) %>% 
  separate(Club, c("delete","Club"), " - ") %>% 
  select(-delete) 


bm100 <- bm100_1 %>% rbind(brm100_2) %>% rbind(bm100_3) %>% mutate(estilo = tipo)


xdata <- estf200 %>% rbind(estm200) %>% 
    rbind(brf100) %>% rbind(bm100)

```




## 200L Fem


```{r}
dista <- 200
sex <- "Fem"
tipo <- "Libre"


temp<-extract_areas(the_file, pages = c(7,8))




lf200_1 <-tibble(Nombre = temp[[1]][,2],
                Club = temp[[1]][,4],
                Tiempo = temp[[1]][,5],
                Categoria = as.numeric(temp[[1]][,3])) %>% 
  mutate(Prueba = paste0(dista,"m "),
         Sexo = sex,
         Distancia = dista) %>% 
  separate(Club, c("delete","Club"), " - ") %>% 
  select(-delete)   


lf200_2 <-tibble(Nombre = temp[[2]][,2],
                Club = temp[[2]][,4],
                Tiempo = temp[[2]][,5]) %>% 
  mutate(Categoria = as.numeric(str_sub(Nombre,-2)),
         Nombre = str_sub(Nombre, end = -3),
         Prueba = paste0(dista,"m "),
         Sexo = sex,
         Distancia = dista) %>% 
  separate(Club, c("delete","Club"), " - ") %>% 
  select(-delete) 

lf200 <- lf200_1 %>%  rbind(lf200_2) %>% mutate(estilo = tipo)

xdata <- estf200 %>% rbind(estm200) %>% 
    rbind(brf100) %>% rbind(bm100) %>% 
  rbind(lf200)

```

## 200 M Libre masculino

```{r}

dista <- 200
sex <- "Mas"
tipo <- "Libre"

temp<-extract_areas(the_file, pages = c(9,10,11))
# temp<-extract_areas(the_file, pages = c(11)


lm200_1 <-tibble(Nombre = temp[[1]][,2],
                Club = temp[[1]][,4],
                Tiempo = temp[[1]][,5],
                Categoria = as.numeric(temp[[1]][,3])) %>% 
  mutate(Prueba = paste0(dista,"m "),
         Sexo = sex,
         Distancia = dista) %>% 
  separate(Club, c("delete","Club"), " - ") %>% 
  select(-delete)   

lmm200_2 <-tibble(Nombre = temp[[2]][,2],
                Club = temp[[2]][,4],
                Tiempo = temp[[2]][,5],
                Categoria = as.numeric(temp[[2]][,3])) %>% 
  mutate(Prueba = paste0(dista,"m "),
         Sexo = sex,
         Distancia = dista) %>% 
  separate(Club, c("delete","Club"), " - ") %>% 
  select(-delete) 

lm200_3 <-tibble(Nombre = temp[[3]][,2],
                Club = temp[[3]][,4],
                Tiempo = temp[[3]][,5],
                Categoria = as.numeric(temp[[3]][,3])) %>% 
  mutate(Prueba = paste0(dista,"m "),
         Sexo = sex,
         Distancia = dista) %>% 
  separate(Club, c("delete","Club"), " - ") %>% 
  select(-delete) 


lm200 <- lm200_1 %>% rbind(lmm200_2) %>% rbind(lm200_3) %>% mutate(estilo = tipo)

xdata <- estf200 %>% rbind(estm200) %>% 
    rbind(brf100) %>% rbind(bm100) %>% 
  rbind(lf200) %>% rbind(lm200)

```


##100 E femenino


```{r}

dista <- 100
sex <- "Fem"
tipo <- "Espalda"


temp<-extract_areas(the_file, pages = c(11,12))
# temp<-extract_areas(the_file, pages = 11)




ef100_1 <-tibble(Nombre = temp[[1]][,2],
                Club = temp[[1]][,4],
                Tiempo = temp[[1]][,5],
                Categoria = as.numeric(temp[[1]][,3])) %>% 
  mutate(Prueba = paste0(dista,"m "),
         Sexo = sex,
         Distancia = dista) %>% 
  separate(Club, c("delete","Club"), " - ") %>% 
  select(-delete)   


ef100_2 <-tibble(Nombre = temp[[2]][,2],
                Club = temp[[2]][,4],
                Tiempo = temp[[2]][,5]) %>% 
  mutate(Categoria = as.numeric(str_sub(Nombre,-2)),
         Nombre = str_sub(Nombre, end = -3),
         Prueba = paste0(dista,"m "),
         Sexo = sex,
         Distancia = dista) %>% 
  separate(Club, c("delete","Club"), " - ") %>% 
  select(-delete) 

ef100 <- ef100_1 %>%  rbind(ef100_2)%>% mutate(estilo = tipo)

xdata <- estf200 %>% rbind(estm200) %>% 
    rbind(brf100) %>% rbind(bm100) %>% 
  rbind(lf200) %>% rbind(lm200) %>% 
  rbind(ef100)


```

## 100 espalda Masculino


```{r}



dista <- 100
sex <- "Mas"
tipo <- "Espalda"



temp<-extract_areas(the_file, pages = c(12,13))
# temp<-extract_areas(the_file, pages = 11)




em100_1 <-tibble(Nombre = temp[[1]][,2],
                Club = temp[[1]][,4],
                Tiempo = temp[[1]][,5],
                Categoria = as.numeric(temp[[1]][,3])) %>% 
  mutate(Prueba = paste0(dista,"m "),
         Sexo = sex,
         Distancia = dista) %>% 
  separate(Club, c("delete","Club"), " - ") %>% 
  select(-delete)   


em100_2 <-tibble(Nombre = temp[[2]][,2],
                Club = temp[[2]][,4],
                Tiempo = temp[[2]][,5]) %>% 
  mutate(Categoria = as.numeric(str_sub(Nombre,-2)),
         Nombre = str_sub(Nombre, end = -3),
         Prueba = paste0(dista,"m "),
         Sexo = sex,
         Distancia = dista) %>% 
  separate(Club, c("delete","Club"), " - ") %>% 
  select(-delete) 

em100 <- em100_1 %>%  rbind(em100_2) %>% mutate(estilo = tipo)

xdata <- estf200 %>% rbind(estm200) %>% 
    rbind(brf100) %>% rbind(bm100) %>% 
  rbind(lf200) %>% rbind(lm200) %>% 
  rbind(ef100) %>% rbind(em100)

```

## 200 mariposa femenino

```{r}

dista <- 200
sex <- "Fem"
tipo <- "Mariposa"


temp<-extract_areas(the_file, pages = c(14))
# temp<-extract_areas(the_file, pages = 11)




mf200 <-tibble(Nombre = temp[[1]][,2],
                Club = temp[[1]][,4],
                Tiempo = temp[[1]][,5],
                Categoria = as.numeric(temp[[1]][,3])) %>% 
  mutate(Prueba = paste0(dista,"m "),
         Sexo = sex,
         Distancia = dista) %>% 
  separate(Club, c("delete","Club"), " - ") %>% 
  select(-delete)  %>% mutate(estilo = tipo)


xdata <- estf200 %>% rbind(estm200) %>% 
    rbind(brf100) %>% rbind(bm100) %>% 
  rbind(lf200) %>% rbind(lm200) %>% 
  rbind(ef100) %>% rbind(em100) %>% 
  rbind(mf200)

```

## 200 m mariposa masculino

```{r}


dista <- 200
sex <- "Mas"
tipo <- "Mariposa"



temp<-extract_areas(the_file, pages = c(14,15))
# temp<-extract_areas(the_file, pages = 11)




mm200_1 <-tibble(Nombre = temp[[1]][,2],
                Club = temp[[1]][,4],
                Tiempo = temp[[1]][,5],
                Categoria = as.numeric(temp[[1]][,3])) %>% 
  mutate(Prueba = paste0(dista,"m "),
         Sexo = sex,
         Distancia = dista,
         estilo = tipo) %>% 
  separate(Club, c("delete","Club"), " - ") %>% 
  select(-delete) 

mm200_2 <-tibble(Nombre = temp[[2]][,2],
                Club = temp[[2]][,4],
                Tiempo = temp[[2]][,5],
                Categoria = as.numeric(temp[[2]][,3])) %>% 
  mutate(Prueba = paste0(dista,"m "),
         Sexo = sex,
         Distancia = dista,
         estilo = tipo) %>% 
  separate(Club, c("delete","Club"), " - ") %>% 
  select(-delete)   

mm200<- mm200_2 %>%  rbind(mm200_1)

xdata <- estf200 %>% rbind(estm200) %>% 
    rbind(brf100) %>% rbind(bm100) %>% 
  rbind(lf200) %>% rbind(lm200) %>% 
  rbind(ef100) %>% rbind(em100) %>% 
  rbind(mf200) %>% rbind(mm200)

```


## 50 m libre masculino

```{r}

dista <- 50
sex <- "Mas"
tipo <- "Libre"



temp<-extract_areas(the_file, pages = c(15,16,17,18,19))
# temp<-extract_areas(the_file, pages = 11)




lm50_1 <-tibble(Nombre = temp[[1]][,2],
                Club = temp[[1]][,4],
                Tiempo = temp[[1]][,5],
                Categoria = as.numeric(temp[[1]][,3])) %>% 
  mutate(Prueba = paste0(dista,"m "),
         Sexo = sex,
         Distancia = dista,
         estilo = tipo) %>% 
  separate(Club, c("delete","Club"), " - ") %>% 
  select(-delete) 

lm50_2 <-tibble(Nombre = temp[[2]][,2],
                Club = temp[[2]][,4],
                Tiempo = temp[[2]][,5],
                Categoria = as.numeric(temp[[2]][,3])) %>% 
  mutate(Prueba = paste0(dista,"m "),
         Sexo = sex,
         Distancia = dista,
         estilo = tipo) %>% 
  separate(Club, c("delete","Club"), " - ") %>% 
  select(-delete)   

lm50_3 <-tibble(Nombre = temp[[3]][,2],
                Club = temp[[3]][,4],
                Tiempo = temp[[3]][,5],
                Categoria = as.numeric(temp[[3]][,3])) %>% 
  mutate(Prueba = paste0(dista,"m "),
         Sexo = sex,
         Distancia = dista,
         estilo = tipo) %>% 
  separate(Club, c("delete","Club"), " - ") %>% 
  select(-delete)  

lm50_4 <-tibble(Nombre = temp[[4]][,2],
                Club = temp[[4]][,4],
                Tiempo = temp[[4]][,5],
                Categoria = as.numeric(temp[[4]][,3])) %>% 
  mutate(Prueba = paste0(dista,"m "),
         Sexo = sex,
         Distancia = dista,
         estilo = tipo) %>% 
  separate(Club, c("delete","Club"), " - ") %>% 
  select(-delete)  

lm50_5 <-tibble(Nombre = temp[[5]][,2],
                Club = temp[[5]][,4],
                Tiempo = temp[[5]][,5],
                Categoria = as.numeric(temp[[5]][,3])) %>% 
  mutate(Prueba = paste0(dista,"m "),
         Sexo = sex,
         Distancia = dista,
         estilo = tipo) %>% 
  separate(Club, c("delete","Club"), " - ") %>% 
  select(-delete)   

lm50<- lm50_2 %>%  rbind(lm50_1) %>% rbind(lm50_3) %>% rbind(lm50_4) %>% rbind(lm50_5)

xdata <- estf200 %>% rbind(estm200) %>% 
    rbind(brf100) %>% rbind(bm100) %>% 
  rbind(lf200) %>% rbind(lm200) %>% 
  rbind(ef100) %>% rbind(em100) %>% 
  rbind(mf200) %>% rbind(mm200) %>% 
  rbind(lm50)

```


## 50 libre femenino

```{r}

dista <- 50
sex <- "Fem"
tipo <- "Libre"



temp<-extract_areas(the_file, pages = c(19,20,21))
# temp<-extract_areas(the_file, pages = 11)




lf50_1 <-tibble(Nombre = temp[[1]][,2],
                Club = temp[[1]][,4],
                Tiempo = temp[[1]][,5],
                Categoria = as.numeric(temp[[1]][,3])) %>% 
  mutate(Prueba = paste0(dista,"m "),
         Sexo = sex,
         Distancia = dista,
         estilo = tipo) %>% 
  separate(Club, c("delete","Club"), " - ") %>% 
  select(-delete) 

lf50_2 <- tibble(Nombre = temp[[2]][,2],
                Club = temp[[2]][,4],
                Tiempo = temp[[2]][,5]) %>% 
  mutate(Categoria = as.numeric(str_sub(Nombre,-2)),
         Nombre = str_sub(Nombre, end = -3),
         Prueba = paste0(dista,"m "),
         Sexo = sex,
         Distancia = dista,
         estilo = tipo) %>% 
  separate(Club, c("delete","Club"), " - ") %>% 
  select(-delete)    

lf50_3 <-tibble(Nombre = temp[[3]][,2],
                Club = temp[[3]][,4],
                Tiempo = temp[[3]][,5],
                Categoria = as.numeric(temp[[3]][,3])) %>% 
  mutate(Prueba = paste0(dista,"m "),
         Sexo = sex,
         Distancia = dista,
         estilo = tipo) %>% 
  separate(Club, c("delete","Club"), " - ") %>% 
  select(-delete)  



lf50<- lf50_2 %>%  rbind(lf50_1) %>% rbind(lf50_3) 

xdata <- estf200 %>% rbind(estm200) %>% 
    rbind(brf100) %>% rbind(bm100) %>% 
  rbind(lf200) %>% rbind(lm200) %>% 
  rbind(ef100) %>% rbind(em100) %>% 
  rbind(mf200) %>% rbind(mm200) %>% 
  rbind(lm50) %>% rbind(lf50)

```


## 400 estilos masculino

```{r}
dista <- 400
sex <- "Mas"
tipo <- "Estilos"



temp<-extract_areas(the_file, pages = c(21,22))
# temp<-extract_areas(the_file, pages = 11)




estm400_1 <-tibble(Nombre = temp[[1]][,2],
                Club = temp[[1]][,4],
                Tiempo = temp[[1]][,5],
                Categoria = as.numeric(temp[[1]][,3])) %>% 
  mutate(Prueba = paste0(dista,"m "),
         Sexo = sex,
         Distancia = dista,
         estilo = tipo) %>% 
  separate(Club, c("delete","Club"), " - ") %>% 
  select(-delete) 

estm400_2 <-tibble(Nombre = temp[[2]][,2],
                Club = temp[[2]][,4],
                Tiempo = temp[[2]][,5],
                Categoria = as.numeric(temp[[2]][,3])) %>% 
  mutate(Prueba = paste0(dista,"m "),
         Sexo = sex,
         Distancia = dista,
         estilo = tipo) %>% 
  separate(Club, c("delete","Club"), " - ") %>% 
  select(-delete)   


estm400<- estm400_2 %>%  rbind(estm400_1) 

xdata <- estf200 %>% rbind(estm200) %>% 
    rbind(brf100) %>% rbind(bm100) %>% 
  rbind(lf200) %>% rbind(lm200) %>% 
  rbind(ef100) %>% rbind(em100) %>% 
  rbind(mf200) %>% rbind(mm200) %>% 
  rbind(lm50) %>% rbind(lf50) %>% 
  rbind(estm400)
```

## 400 estilos femenino


```{r}
dista <- 400
sex <- "Fem"
tipo <- "Estilos"



temp<-extract_areas(the_file, pages = c(22))
# temp<-extract_areas(the_file, pages = 11)




estf400 <-tibble(Nombre = temp[[1]][,2],
                Club = temp[[1]][,4],
                Tiempo = temp[[1]][,5],
                Categoria = as.numeric(temp[[1]][,3])) %>% 
  mutate(Prueba = paste0(dista,"m "),
         Sexo = sex,
         Distancia = dista,
         estilo = tipo) %>% 
  separate(Club, c("delete","Club"), " - ") %>% 
  select(-delete) 

xdata <- estf200 %>% rbind(estm200) %>% 
    rbind(brf100) %>% rbind(bm100) %>% 
  rbind(lf200) %>% rbind(lm200) %>% 
  rbind(ef100) %>% rbind(em100) %>% 
  rbind(mf200) %>% rbind(mm200) %>% 
  rbind(lm50) %>% rbind(lf50) %>% 
  rbind(estm400) %>% rbind(estf400)

```
## 50 m braza masculino
```{r}

dista <- 50
sex <- "Mas"
tipo <- "Braza"



temp<-extract_areas(the_file, pages = c(23,24,25))
# temp<-extract_areas(the_file, pages = 11)




bm50_1 <-tibble(Nombre = temp[[1]][,2],
                Club = temp[[1]][,4],
                Tiempo = temp[[1]][,5],
                Categoria = as.numeric(temp[[1]][,3])) %>% 
  mutate(Prueba = paste0(dista,"m "),
         Sexo = sex,
         Distancia = dista,
         estilo = tipo) %>% 
  separate(Club, c("delete","Club"), " - ") %>% 
  select(-delete) 

bm50_2 <-tibble(Nombre = temp[[2]][,2],
                Club = temp[[2]][,4],
                Tiempo = temp[[2]][,5]) %>% 
  mutate(Categoria = as.numeric(str_sub(Nombre,-2)),
         Nombre = str_sub(Nombre, end = -3),
         Prueba = paste0(dista,"m "),
         Sexo = sex,
         Distancia = dista,
         estilo = tipo) %>% 
  separate(Club, c("delete","Club"), " - ") %>% 
  select(-delete)  

bm50_3 <-tibble(Nombre = temp[[3]][,2],
                Club = temp[[3]][,4],
                Tiempo = temp[[3]][,5],
                Categoria = as.numeric(temp[[3]][,3])) %>% 
  mutate(Prueba = paste0(dista,"m "),
         Sexo = sex,
         Distancia = dista,
         estilo = tipo) %>% 
  separate(Club, c("delete","Club"), " - ") %>% 
  select(-delete)  

 
bm50<- bm50_2 %>%  rbind(bm50_1) %>% rbind(bm50_3) 


xdata <- estf200 %>% rbind(estm200) %>% 
    rbind(brf100) %>% rbind(bm100) %>% 
  rbind(lf200) %>% rbind(lm200) %>% 
  rbind(ef100) %>% rbind(em100) %>% 
  rbind(mf200) %>% rbind(mm200) %>% 
  rbind(lm50) %>% rbind(lf50) %>% 
  rbind(estm400) %>% rbind(estf400) %>% 
  rbind(bm50)
```

## 50m brazo femenino


```{r}


dista <- 50
sex <- "Fem"
tipo <- "Braza"



temp<-extract_areas(the_file, pages = c(26,27))
# temp<-extract_areas(the_file, pages = 11)


bf50_1 <-tibble(Nombre = temp[[1]][,2],
                Club = temp[[1]][,4],
                Tiempo = temp[[1]][,5]) %>% 
  mutate(Categoria = as.numeric(str_sub(Nombre,-2)),
         Nombre = str_sub(Nombre, end = -3),
         Prueba = paste0(dista,"m "),
         Sexo = sex,
         Distancia = dista,
         estilo = tipo) %>% 
  separate(Club, c("delete","Club"), " - ") %>% 
  select(-delete)  


bf50_2 <-tibble(Nombre = temp[[2]][,2],
                Club = temp[[2]][,4],
                Tiempo = temp[[2]][,5]) %>% 
  mutate(Categoria = as.numeric(str_sub(Nombre,-2)),
         Nombre = str_sub(Nombre, end = -3),
         Prueba = paste0(dista,"m "),
         Sexo = sex,
         Distancia = dista,
         estilo = tipo) %>% 
  separate(Club, c("delete","Club"), " - ") %>% 
  select(-delete)  



 
bf50<- bf50_2 %>%  rbind(bf50_1) 


xdata <- estf200 %>% rbind(estm200) %>% 
    rbind(brf100) %>% rbind(bm100) %>% 
  rbind(lf200) %>% rbind(lm200) %>% 
  rbind(ef100) %>% rbind(em100) %>% 
  rbind(mf200) %>% rbind(mm200) %>% 
  rbind(lm50) %>% rbind(lf50) %>% 
  rbind(estm400) %>% rbind(estf400) %>% 
  rbind(bm50) %>% rbind(bf50)

```

## 200 espalda masculino

```{r}

dista <- 200
sex <- "Mas"
tipo <- "Espalda"



temp<-extract_areas(the_file, pages = c(27,28))
# temp<-extract_areas(the_file, pages = 11)


em200_1 <-tibble(Nombre = temp[[1]][,2],
                Club = temp[[1]][,4],
                Tiempo = temp[[1]][,5],
                Categoria = as.numeric(temp[[1]][,3])) %>% 
  mutate(Prueba = paste0(dista,"m "),
         Sexo = sex,
         Distancia = dista,
         estilo = tipo) %>% 
  separate(Club, c("delete","Club"), " - ") %>% 
  select(-delete)  


em200_2 <-tibble(Nombre = temp[[2]][,2],
                Club = temp[[2]][,4],
                Tiempo = temp[[2]][,5]) %>% 
  mutate(Categoria = as.numeric(str_sub(Nombre,-2)),
         Nombre = str_sub(Nombre, end = -3),
         Prueba = paste0(dista,"m "),
         Sexo = sex,
         Distancia = dista,
         estilo = tipo) %>% 
  separate(Club, c("delete","Club"), " - ") %>% 
  select(-delete)  



 
em200<- em200_2 %>%  rbind(em200_1) 


xdata <- estf200 %>% rbind(estm200) %>% 
    rbind(brf100) %>% rbind(bm100) %>% 
  rbind(lf200) %>% rbind(lm200) %>% 
  rbind(ef100) %>% rbind(em100) %>% 
  rbind(mf200) %>% rbind(mm200) %>% 
  rbind(lm50) %>% rbind(lf50) %>% 
  rbind(estm400) %>% rbind(estf400) %>% 
  rbind(bm50) %>% rbind(bf50) %>% 
  rbind(em200)

```


## 200 espalda femenino

```{r}

dista <- 200
sex <- "Fem"
tipo <- "Espalda"



temp<-extract_areas(the_file, pages = c(29))
# temp<-extract_areas(the_file, pages = 11)


ef200 <-tibble(Nombre = temp[[1]][,2],
                Club = temp[[1]][,4],
                Tiempo = temp[[1]][,5],
                Categoria = as.numeric(temp[[1]][,3])) %>% 
  mutate(Prueba = paste0(dista,"m "),
         Sexo = sex,
         Distancia = dista,
         estilo = tipo) %>% 
  separate(Club, c("delete","Club"), " - ") %>% 
  select(-delete)  


xdata <- estf200 %>% rbind(estm200) %>% 
    rbind(brf100) %>% rbind(bm100) %>% 
  rbind(lf200) %>% rbind(lm200) %>% 
  rbind(ef100) %>% rbind(em100) %>% 
  rbind(mf200) %>% rbind(mm200) %>% 
  rbind(lm50) %>% rbind(lf50) %>% 
  rbind(estm400) %>% rbind(estf400) %>% 
  rbind(bm50) %>% rbind(bf50) %>% 
  rbind(em200) %>% rbind(ef200)

```

## 50 mariposa masculino


```{r}


dista <- 50
sex <- "Mas"
tipo <- "Mariposa"



temp<-extract_areas(the_file, pages = c(32,33,34))
# temp<-extract_areas(the_file, pages = 11)




mm50_1 <-tibble(Nombre = temp[[1]][,2],
                Club = temp[[1]][,4],
                Tiempo = temp[[1]][,5],
                Categoria = as.numeric(temp[[1]][,3])) %>% 
  mutate(Prueba = paste0(dista,"m "),
         Sexo = sex,
         Distancia = dista,
         estilo = tipo) %>% 
  separate(Club, c("delete","Club"), " - ") %>% 
  select(-delete) 

mm50_2 <-tibble(Nombre = temp[[2]][,2],
                Club = temp[[2]][,4],
                Tiempo = temp[[2]][,5],
                Categoria = as.numeric(temp[[2]][,3])) %>% 
  mutate(Prueba = paste0(dista,"m "),
         Sexo = sex,
         Distancia = dista,
         estilo = tipo) %>% 
  separate(Club, c("delete","Club"), " - ") %>% 
  select(-delete)   

mm50_3 <-tibble(Nombre = temp[[3]][,2],
                Club = temp[[3]][,4],
                Tiempo = temp[[3]][,5],
                Categoria = as.numeric(temp[[3]][,3])) %>% 
  mutate(Prueba = paste0(dista,"m "),
         Sexo = sex,
         Distancia = dista,
         estilo = tipo) %>% 
  separate(Club, c("delete","Club"), " - ") %>% 
  select(-delete)  



mm50<- mm50_2 %>%  rbind(mm50_1) %>% rbind(mm50_3) 

xdata <- estf200 %>% rbind(estm200) %>% 
    rbind(brf100) %>% rbind(bm100) %>% 
  rbind(lf200) %>% rbind(lm200) %>% 
  rbind(ef100) %>% rbind(em100) %>% 
  rbind(mf200) %>% rbind(mm200) %>% 
  rbind(lm50) %>% rbind(lf50) %>% 
  rbind(estm400) %>% rbind(estf400) %>% 
  rbind(bm50) %>% rbind(bf50) %>% 
  rbind(em200) %>% rbind(ef200) %>% 
  rbind(mm50)
```

## 50 mariposa femenino


```{r}


dista <- 50
sex <- "Fem"
tipo <- "Mariposa"



temp<-extract_areas(the_file, pages = c(34, 35))
# temp<-extract_areas(the_file, pages = 11)




mf50_1 <-tibble(Nombre = temp[[1]][,2],
                Club = temp[[1]][,4],
                Tiempo = temp[[1]][,5],
                Categoria = as.numeric(temp[[1]][,3])) %>% 
  mutate(Prueba = paste0(dista,"m "),
         Sexo = sex,
         Distancia = dista,
         estilo = tipo) %>% 
  separate(Club, c("delete","Club"), " - ") %>% 
  select(-delete) 

mf50_2 <-tibble(Nombre = temp[[2]][,2],
                Club = temp[[2]][,4],
                Tiempo = temp[[2]][,5],
                Categoria = as.numeric(temp[[2]][,3])) %>% 
  mutate(Prueba = paste0(dista,"m "),
         Sexo = sex,
         Distancia = dista,
         estilo = tipo) %>% 
  separate(Club, c("delete","Club"), " - ") %>% 
  select(-delete)   




mf50<- mf50_2 %>%  rbind(mf50_1) 

xdata <- estf200 %>% rbind(estm200) %>% 
    rbind(brf100) %>% rbind(bm100) %>% 
  rbind(lf200) %>% rbind(lm200) %>% 
  rbind(ef100) %>% rbind(em100) %>% 
  rbind(mf200) %>% rbind(mm200) %>% 
  rbind(lm50) %>% rbind(lf50) %>% 
  rbind(estm400) %>% rbind(estf400) %>% 
  rbind(bm50) %>% rbind(bf50) %>% 
  rbind(em200) %>% rbind(ef200) %>% 
  rbind(mm50) %>% rbind(mf50)
```

## 100 libre masculino

```{r}



dista <- 100
sex <- "Mas"
tipo <- "Libre"



temp<-extract_areas(the_file, pages = c(36,37,38))
# temp<-extract_areas(the_file, pages = 11)




lm100_1 <-tibble(Nombre = temp[[1]][,2],
                Club = temp[[1]][,4],
                Tiempo = temp[[1]][,5],
                Categoria = as.numeric(temp[[1]][,3])) %>% 
  mutate(Prueba = paste0(dista,"m "),
         Sexo = sex,
         Distancia = dista,
         estilo = tipo) %>% 
  separate(Club, c("delete","Club"), " - ") %>% 
  select(-delete) 

lm100_2 <-tibble(Nombre = temp[[2]][,2],
                Club = temp[[2]][,4],
                Tiempo = temp[[2]][,5],
                Categoria = as.numeric(temp[[2]][,3])) %>% 
  mutate(Prueba = paste0(dista,"m "),
         Sexo = sex,
         Distancia = dista,
         estilo = tipo) %>% 
  separate(Club, c("delete","Club"), " - ") %>% 
  select(-delete)   

lm100_3 <-tibble(Nombre = temp[[3]][,2],
                Club = temp[[3]][,4],
                Tiempo = temp[[3]][,5],
                Categoria = as.numeric(temp[[3]][,3])) %>% 
  mutate(Prueba = paste0(dista,"m "),
         Sexo = sex,
         Distancia = dista,
         estilo = tipo) %>% 
  separate(Club, c("delete","Club"), " - ") %>% 
  select(-delete)  



lm100<- lm100_2 %>%  rbind(lm100_1) %>% rbind(lm100_3) 

xdata <- estf200 %>% rbind(estm200) %>% 
    rbind(brf100) %>% rbind(bm100) %>% 
  rbind(lf200) %>% rbind(lm200) %>% 
  rbind(ef100) %>% rbind(em100) %>% 
  rbind(mf200) %>% rbind(mm200) %>% 
  rbind(lm50) %>% rbind(lf50) %>% 
  rbind(estm400) %>% rbind(estf400) %>% 
  rbind(bm50) %>% rbind(bf50) %>% 
  rbind(em200) %>% rbind(ef200) %>% 
  rbind(mm50) %>% rbind(mf50) %>% 
  rbind(lm100)


```

## 100 libre femenino

```{r}


dista <- 100
sex <- "Fem"
tipo <- "Libre"



temp<-extract_areas(the_file, pages = c(39,40))
# temp<-extract_areas(the_file, pages = 11)




lf100_1 <-tibble(Nombre = temp[[1]][,2],
                Club = temp[[1]][,4],
                Tiempo = temp[[1]][,5]) %>% 
  mutate(Categoria = as.numeric(str_sub(Nombre,-2)),
         Nombre = str_sub(Nombre, end = -3),
         Prueba = paste0(dista,"m "),
         Sexo = sex,
         Distancia = dista,
         estilo = tipo) %>% 
  separate(Club, c("delete","Club"), " - ") %>% 
  select(-delete)  

lf100_2 <-tibble(Nombre = temp[[2]][,2],
                Club = temp[[2]][,4],
                Tiempo = temp[[2]][,5],
                Categoria = as.numeric(temp[[2]][,3])) %>% 
  mutate(Prueba = paste0(dista,"m "),
         Sexo = sex,
         Distancia = dista,
         estilo = tipo) %>% 
  separate(Club, c("delete","Club"), " - ") %>% 
  select(-delete)   


lf100<- lf100_2 %>%  rbind(lf100_1) 

xdata <- estf200 %>% rbind(estm200) %>% 
    rbind(brf100) %>% rbind(bm100) %>% 
  rbind(lf200) %>% rbind(lm200) %>% 
  rbind(ef100) %>% rbind(em100) %>% 
  rbind(mf200) %>% rbind(mm200) %>% 
  rbind(lm50) %>% rbind(lf50) %>% 
  rbind(estm400) %>% rbind(estf400) %>% 
  rbind(bm50) %>% rbind(bf50) %>% 
  rbind(em200) %>% rbind(ef200) %>% 
  rbind(mm50) %>% rbind(mf50) %>% 
  rbind(lm100) %>% rbind(lf100)
```

## 100 estilos masculino



```{r}


dista <- 100
sex <- "Mas"
tipo <- "Estilos"



temp<-extract_areas(the_file, pages = c(40,41,42))
# temp<-extract_areas(the_file, pages = 11)




estm100_1 <-tibble(Nombre = temp[[1]][,2],
                Club = temp[[1]][,4],
                Tiempo = temp[[1]][,5],
                Categoria = as.numeric(temp[[1]][,3])) %>% 
  mutate(Prueba = paste0(dista,"m "),
         Sexo = sex,
         Distancia = dista,
         estilo = tipo) %>% 
  separate(Club, c("delete","Club"), " - ") %>% 
  select(-delete) 

estm100_2 <-tibble(Nombre = temp[[2]][,2],
                Club = temp[[2]][,4],
                Tiempo = temp[[2]][,5],
                Categoria = as.numeric(temp[[2]][,3])) %>% 
  mutate(Prueba = paste0(dista,"m "),
         Sexo = sex,
         Distancia = dista,
         estilo = tipo) %>% 
  separate(Club, c("delete","Club"), " - ") %>% 
  select(-delete)   

estm100_3 <-tibble(Nombre = temp[[3]][,2],
                Club = temp[[3]][,4],
                Tiempo = temp[[3]][,5],
                Categoria = as.numeric(temp[[3]][,3])) %>% 
  mutate(Prueba = paste0(dista,"m "),
         Sexo = sex,
         Distancia = dista,
         estilo = tipo) %>% 
  separate(Club, c("delete","Club"), " - ") %>% 
  select(-delete)  



estm100<- estm100_2 %>%  rbind(estm100_1) %>% rbind(estm100_3) 


xdata <- estf200 %>% rbind(estm200) %>% 
    rbind(brf100) %>% rbind(bm100) %>% 
  rbind(lf200) %>% rbind(lm200) %>% 
  rbind(ef100) %>% rbind(em100) %>% 
  rbind(mf200) %>% rbind(mm200) %>% 
  rbind(lm50) %>% rbind(lf50) %>% 
  rbind(estm400) %>% rbind(estf400) %>% 
  rbind(bm50) %>% rbind(bf50) %>% 
  rbind(em200) %>% rbind(ef200) %>% 
  rbind(mm50) %>% rbind(mf50) %>% 
  rbind(lm100) %>% rbind(lf100) %>% 
  rbind(estm100)



```

## 100 estilos femenino



```{r}


dista <- 100
sex <- "Fem"
tipo <- "Estilos"



temp<-extract_areas(the_file, pages = c(42,43))
# temp<-extract_areas(the_file, pages = 11)




estf100_1 <-tibble(Nombre = temp[[1]][,2],
                Club = temp[[1]][,4],
                Tiempo = temp[[1]][,5],
                Categoria = as.numeric(temp[[1]][,3])) %>% 
  mutate(Prueba = paste0(dista,"m "),
         Sexo = sex,
         Distancia = dista,
         estilo = tipo) %>% 
  separate(Club, c("delete","Club"), " - ") %>% 
  select(-delete) 

estf100_2 <- tibble(Nombre = temp[[2]][,2],
                Club = temp[[2]][,4],
                Tiempo = temp[[2]][,5]) %>% 
  mutate(Categoria = as.numeric(str_sub(Nombre,-2)),
         Nombre = str_sub(Nombre, end = -3),
         Prueba = paste0(dista,"m "),
         Sexo = sex,
         Distancia = dista,
         estilo = tipo) %>% 
  separate(Club, c("delete","Club"), " - ") %>% 
  select(-delete) 

estf100<- estf100_2 %>%  rbind(estf100_1)


xdata <- estf200 %>% rbind(estm200) %>% 
    rbind(brf100) %>% rbind(bm100) %>% 
  rbind(lf200) %>% rbind(lm200) %>% 
  rbind(ef100) %>% rbind(em100) %>% 
  rbind(mf200) %>% rbind(mm200) %>% 
  rbind(lm50) %>% rbind(lf50) %>% 
  rbind(estm400) %>% rbind(estf400) %>% 
  rbind(bm50) %>% rbind(bf50) %>% 
  rbind(em200) %>% rbind(ef200) %>% 
  rbind(mm50) %>% rbind(mf50) %>% 
  rbind(lm100) %>% rbind(lf100) %>% 
  rbind(estm100)%>% rbind(estf100)



```

## 200 braza masculino

```{r}

dista <- 200
sex <- "Mas"
tipo <- "Braza"



temp<-extract_areas(the_file, pages = c(44,45))
# temp<-extract_areas(the_file, pages = 11)




bm200_1 <-tibble(Nombre = temp[[1]][,2],
                Club = temp[[1]][,4],
                Tiempo = temp[[1]][,5],
                Categoria = as.numeric(temp[[1]][,3])) %>% 
  mutate(Prueba = paste0(dista,"m "),
         Sexo = sex,
         Distancia = dista,
         estilo = tipo) %>% 
  separate(Club, c("delete","Club"), " - ") %>% 
  select(-delete) 

bm200_2 <- tibble(Nombre = temp[[2]][,2],
                Club = temp[[2]][,4],
                Tiempo = temp[[2]][,5]) %>% 
  mutate(Categoria = as.numeric(str_sub(Nombre,-2)),
         Nombre = str_sub(Nombre, end = -3),
         Prueba = paste0(dista,"m "),
         Sexo = sex,
         Distancia = dista,
         estilo = tipo) %>% 
  separate(Club, c("delete","Club"), " - ") %>% 
  select(-delete)   





bm200<- bm200_2 %>%  rbind(bm200_1)


xdata <- estf200 %>% rbind(estm200) %>% 
    rbind(brf100) %>% rbind(bm100) %>% 
  rbind(lf200) %>% rbind(lm200) %>% 
  rbind(ef100) %>% rbind(em100) %>% 
  rbind(mf200) %>% rbind(mm200) %>% 
  rbind(lm50) %>% rbind(lf50) %>% 
  rbind(estm400) %>% rbind(estf400) %>% 
  rbind(bm50) %>% rbind(bf50) %>% 
  rbind(em200) %>% rbind(ef200) %>% 
  rbind(mm50) %>% rbind(mf50) %>% 
  rbind(lm100) %>% rbind(lf100) %>% 
  rbind(estm100)%>% rbind(estf100) %>% 
  rbind(bm200)




```


## 200 braza femenino

```{r}

dista <- 200
sex <- "Fem"
tipo <- "Braza"



temp<-extract_areas(the_file, pages = c(45,46))
# temp<-extract_areas(the_file, pages = 11)




bf200_1 <-tibble(Nombre = temp[[1]][,2],
                Club = temp[[1]][,4],
                Tiempo = temp[[1]][,5],
                Categoria = as.numeric(temp[[1]][,3])) %>% 
  mutate(Prueba = paste0(dista,"m "),
         Sexo = sex,
         Distancia = dista,
         estilo = tipo) %>% 
  separate(Club, c("delete","Club"), " - ") %>% 
  select(-delete) 

bf200_2    <- tibble(Nombre = temp[[2]][,2],
                Club = temp[[2]][,4],
                Tiempo = temp[[2]][,5]) %>% 
  mutate(Categoria = as.numeric(str_sub(Nombre,-2)),
         Nombre = str_sub(Nombre, end = -3),
         Prueba = paste0(dista,"m "),
         Sexo = sex,
         Distancia = dista,
         estilo = tipo) %>% 
  separate(Club, c("delete","Club"), " - ") %>% 
  select(-delete)  





bf200<- bf200_2 %>%  rbind(bf200_1)


xdata <- estf200 %>% rbind(estm200) %>% 
    rbind(brf100) %>% rbind(bm100) %>% 
  rbind(lf200) %>% rbind(lm200) %>% 
  rbind(ef100) %>% rbind(em100) %>% 
  rbind(mf200) %>% rbind(mm200) %>% 
  rbind(lm50) %>% rbind(lf50) %>% 
  rbind(estm400) %>% rbind(estf400) %>% 
  rbind(bm50) %>% rbind(bf50) %>% 
  rbind(em200) %>% rbind(ef200) %>% 
  rbind(mm50) %>% rbind(mf50) %>% 
  rbind(lm100) %>% rbind(lf100) %>% 
  rbind(estm100)%>% rbind(estf100) %>% 
  rbind(bm200) %>% rbind(bf200)




```


## 400 libre masculino

```{r}

dista <- 400
sex <- "Mas"
tipo <- "Libre"



temp<-extract_areas(the_file, pages = c(51,52))
# temp<-extract_areas(the_file, pages = 11)




lm400_1 <-tibble(Nombre = temp[[1]][,2],
                Club = temp[[1]][,4],
                Tiempo = temp[[1]][,5],
                Categoria = as.numeric(temp[[1]][,3])) %>% 
  mutate(Prueba = paste0(dista,"m "),
         Sexo = sex,
         Distancia = dista,
         estilo = tipo) %>% 
  separate(Club, c("delete","Club"), " - ") %>% 
  select(-delete) 

lm400_2 <- tibble(Nombre = temp[[2]][,2],
                Club = temp[[2]][,4],
                Tiempo = temp[[2]][,5]) %>% 
  mutate(Categoria = as.numeric(str_sub(Nombre,-2)),
         Nombre = str_sub(Nombre, end = -3),
         Prueba = paste0(dista,"m "),
         Sexo = sex,
         Distancia = dista,
         estilo = tipo) %>% 
  separate(Club, c("delete","Club"), " - ") %>% 
  select(-delete)  

lm400<- lm400_2 %>%  rbind(lm400_1)


xdata <- estf200 %>% rbind(estm200) %>% 
    rbind(brf100) %>% rbind(bm100) %>% 
  rbind(lf200) %>% rbind(lm200) %>% 
  rbind(ef100) %>% rbind(em100) %>% 
  rbind(mf200) %>% rbind(mm200) %>% 
  rbind(lm50) %>% rbind(lf50) %>% 
  rbind(estm400) %>% rbind(estf400) %>% 
  rbind(bm50) %>% rbind(bf50) %>% 
  rbind(em200) %>% rbind(ef200) %>% 
  rbind(mm50) %>% rbind(mf50) %>% 
  rbind(lm100) %>% rbind(lf100) %>% 
  rbind(estm100)%>% rbind(estf100) %>% 
  rbind(bm200) %>% rbind(bf200) %>% 
  rbind(lm400)


```

## 400 libre femenino

```{r}

dista <- 400
sex <- "Fem"
tipo <- "Libre"



temp<-extract_areas(the_file, pages = c(53,54))
# temp<-extract_areas(the_file, pages = 11)




lf400_1 <-tibble(Nombre = temp[[1]][,2],
                Club = temp[[1]][,4],
                Tiempo = temp[[1]][,5],
                Categoria = as.numeric(temp[[1]][,3])) %>% 
  mutate(Prueba = paste0(dista,"m "),
         Sexo = sex,
         Distancia = dista,
         estilo = tipo) %>% 
  separate(Club, c("delete","Club"), " - ") %>% 
  select(-delete) 

lf400_2 <-tibble(Nombre = temp[[2]][,2],
                Club = temp[[2]][,4],
                Tiempo = temp[[2]][,5],
                Categoria = as.numeric(temp[[2]][,3])) %>% 
  mutate(Prueba = paste0(dista,"m "),
         Sexo = sex,
         Distancia = dista,
         estilo = tipo) %>% 
  separate(Club, c("delete","Club"), " - ") %>% 
  select(-delete) 

lf400<- lf400_2 %>%  rbind(lf400_1)


xdata <- estf200 %>% rbind(estm200) %>% 
    rbind(brf100) %>% rbind(bm100) %>% 
  rbind(lf200) %>% rbind(lm200) %>% 
  rbind(ef100) %>% rbind(em100) %>% 
  rbind(mf200) %>% rbind(mm200) %>% 
  rbind(lm50) %>% rbind(lf50) %>% 
  rbind(estm400) %>% rbind(estf400) %>% 
  rbind(bm50) %>% rbind(bf50) %>% 
  rbind(em200) %>% rbind(ef200) %>% 
  rbind(mm50) %>% rbind(mf50) %>% 
  rbind(lm100) %>% rbind(lf100) %>% 
  rbind(estm100)%>% rbind(estf100) %>% 
  rbind(bm200) %>% rbind(bf200) %>% 
  rbind(lm400) %>% rbind(lf400)


```


## 50 m espalda masculino


```{r}

dista <- 50
sex <- "Mas"
tipo <- "Espalda"



temp<-extract_areas(the_file, pages = c(54,55))
# temp<-extract_areas(the_file, pages = 11)




em50_1 <-tibble(Nombre = temp[[1]][,2],
                Club = temp[[1]][,4],
                Tiempo = temp[[1]][,5],
                Categoria = as.numeric(temp[[1]][,3])) %>% 
  mutate(Prueba = paste0(dista,"m "),
         Sexo = sex,
         Distancia = dista,
         estilo = tipo) %>% 
  separate(Club, c("delete","Club"), " - ") %>% 
  select(-delete) 

em50_2 <-tibble(Nombre = temp[[2]][,2],
                Club = temp[[2]][,4],
                Tiempo = temp[[2]][,5],
                Categoria = as.numeric(temp[[2]][,3])) %>% 
  mutate(Prueba = paste0(dista,"m "),
         Sexo = sex,
         Distancia = dista,
         estilo = tipo) %>% 
  separate(Club, c("delete","Club"), " - ") %>% 
  select(-delete) 

em50<- em50_2 %>%  rbind(em50_1)


xdata <- estf200 %>% rbind(estm200) %>% 
    rbind(brf100) %>% rbind(bm100) %>% 
  rbind(lf200) %>% rbind(lm200) %>% 
  rbind(ef100) %>% rbind(em100) %>% 
  rbind(mf200) %>% rbind(mm200) %>% 
  rbind(lm50) %>% rbind(lf50) %>% 
  rbind(estm400) %>% rbind(estf400) %>% 
  rbind(bm50) %>% rbind(bf50) %>% 
  rbind(em200) %>% rbind(ef200) %>% 
  rbind(mm50) %>% rbind(mf50) %>% 
  rbind(lm100) %>% rbind(lf100) %>% 
  rbind(estm100)%>% rbind(estf100) %>% 
  rbind(bm200) %>% rbind(bf200) %>% 
  rbind(lm400) %>% rbind(lf400) %>% 
  rbind(em50)


```


## 50 m espalda femenino


```{r}

dista <- 50
sex <- "Fem"
tipo <- "Espalda"



temp<-extract_areas(the_file, pages = c(56,57))
# temp<-extract_areas(the_file, pages = 11)




ef50_1 <-tibble(Nombre = temp[[1]][,2],
                Club = temp[[1]][,4],
                Tiempo = temp[[1]][,5],
                Categoria = as.numeric(temp[[1]][,3])) %>% 
  mutate(Prueba = paste0(dista,"m "),
         Sexo = sex,
         Distancia = dista,
         estilo = tipo) %>% 
  separate(Club, c("delete","Club"), " - ") %>% 
  select(-delete) 

ef50_2 <-tibble(Nombre = temp[[2]][,2],
                Club = temp[[2]][,4],
                Tiempo = temp[[2]][,5],
                Categoria = as.numeric(temp[[2]][,3])) %>% 
  mutate(Prueba = paste0(dista,"m "),
         Sexo = sex,
         Distancia = dista,
         estilo = tipo) %>% 
  separate(Club, c("delete","Club"), " - ") %>% 
  select(-delete) 

ef50<- ef50_2 %>%  rbind(ef50_1)


xdata <- estf200 %>% rbind(estm200) %>% 
    rbind(brf100) %>% rbind(bm100) %>% 
  rbind(lf200) %>% rbind(lm200) %>% 
  rbind(ef100) %>% rbind(em100) %>% 
  rbind(mf200) %>% rbind(mm200) %>% 
  rbind(lm50) %>% rbind(lf50) %>% 
  rbind(estm400) %>% rbind(estf400) %>% 
  rbind(bm50) %>% rbind(bf50) %>% 
  rbind(em200) %>% rbind(ef200) %>% 
  rbind(mm50) %>% rbind(mf50) %>% 
  rbind(lm100) %>% rbind(lf100) %>% 
  rbind(estm100)%>% rbind(estf100) %>% 
  rbind(bm200) %>% rbind(bf200) %>% 
  rbind(lm400) %>% rbind(lf400) %>% 
  rbind(em50) %>% rbind(ef50)


```


## 100 m mariposa masculino


```{r}

dista <- 100
sex <- "Mas"
tipo <- "Mariposa"



temp<-extract_areas(the_file, pages = c(57,58))
# temp<-extract_areas(the_file, pages = 11)




mm100_1 <-tibble(Nombre = temp[[1]][,2],
                Club = temp[[1]][,4],
                Tiempo = temp[[1]][,5],
                Categoria = as.numeric(temp[[1]][,3])) %>% 
  mutate(Prueba = paste0(dista,"m "),
         Sexo = sex,
         Distancia = dista,
         estilo = tipo) %>% 
  separate(Club, c("delete","Club"), " - ") %>% 
  select(-delete) 

mm100_2 <-tibble(Nombre = temp[[2]][,2],
                Club = temp[[2]][,4],
                Tiempo = temp[[2]][,5],
                Categoria = as.numeric(temp[[2]][,3])) %>% 
  mutate(Prueba = paste0(dista,"m "),
         Sexo = sex,
         Distancia = dista,
         estilo = tipo) %>% 
  separate(Club, c("delete","Club"), " - ") %>% 
  select(-delete) 

mm100<- mm100_2 %>%  rbind(mm100_1)


xdata <- estf200 %>% rbind(estm200) %>% 
    rbind(brf100) %>% rbind(bm100) %>% 
  rbind(lf200) %>% rbind(lm200) %>% 
  rbind(ef100) %>% rbind(em100) %>% 
  rbind(mf200) %>% rbind(mm200) %>% 
  rbind(lm50) %>% rbind(lf50) %>% 
  rbind(estm400) %>% rbind(estf400) %>% 
  rbind(bm50) %>% rbind(bf50) %>% 
  rbind(em200) %>% rbind(ef200) %>% 
  rbind(mm50) %>% rbind(mf50) %>% 
  rbind(lm100) %>% rbind(lf100) %>% 
  rbind(estm100)%>% rbind(estf100) %>% 
  rbind(bm200) %>% rbind(bf200) %>% 
  rbind(lm400) %>% rbind(lf400) %>% 
  rbind(em50) %>% rbind(ef50) %>% 
  rbind(mm100)


```



## 100 m mariposa femenino


```{r}

dista <- 100
sex <- "Fem"
tipo <- "Mariposa"



temp<-extract_areas(the_file, pages = c(58))
# temp<-extract_areas(the_file, pages = 11)




mf100 <-tibble(Nombre = temp[[1]][,2],
                Club = temp[[1]][,4],
                Tiempo = temp[[1]][,5],
                Categoria = as.numeric(temp[[1]][,3])) %>% 
  mutate(Prueba = paste0(dista,"m "),
         Sexo = sex,
         Distancia = dista,
         estilo = tipo) %>% 
  separate(Club, c("delete","Club"), " - ") %>% 
  select(-delete) 



xdata <- estf200 %>% rbind(estm200) %>% 
    rbind(brf100) %>% rbind(bm100) %>% 
  rbind(lf200) %>% rbind(lm200) %>% 
  rbind(ef100) %>% rbind(em100) %>% 
  rbind(mf200) %>% rbind(mm200) %>% 
  rbind(lm50) %>% rbind(lf50) %>% 
  rbind(estm400) %>% rbind(estf400) %>% 
  rbind(bm50) %>% rbind(bf50) %>% 
  rbind(em200) %>% rbind(ef200) %>% 
  rbind(mm50) %>% rbind(mf50) %>% 
  rbind(lm100) %>% rbind(lf100) %>% 
  rbind(estm100)%>% rbind(estf100) %>% 
  rbind(bm200) %>% rbind(bf200) %>% 
  rbind(lm400) %>% rbind(lf400) %>% 
  rbind(em50) %>% rbind(ef50) %>% 
  rbind(mm100) %>% rbind(mf100)


```


## categorias

```{r}

ydata<- xdata %>%  
  mutate(cat = case_when(
    Categoria >= 98 | Categoria <=2 ~ "20+",
    Categoria >= 93 & Categoria <=97 ~ "25+",
    Categoria >= 88 & Categoria <=92 ~ "30+",
    Categoria >= 83 & Categoria <=87 ~ "35+",
    Categoria >= 78 & Categoria <=82 ~ "40+",
    Categoria >= 73 & Categoria <=77 ~ "45+",
    Categoria >= 68 & Categoria <=72 ~ "50+",
    Categoria >= 63 & Categoria <=67 ~ "55+",
    Categoria >= 58 & Categoria <=62 ~ "60+",
    Categoria >= 52 & Categoria <=57 ~ "65+",
    Categoria >= 48 & Categoria <=52 ~ "70+",
    Categoria >= 42 & Categoria <=47 ~ "75+",
    Categoria >= 38 & Categoria <=42 ~ "80+",
    Categoria >= 32 & Categoria <=37 ~ "85+",
    Categoria >= 28 & Categoria <=32 ~ "90+",
    Categoria >= 22 & Categoria <=27 ~ "95+",
    TRUE ~ "other"
  ),
  Club = ifelse(is.na(Club), "Cdb Natacion Swimtonic",Club))

ydata$Nombre <- trimws(ydata$Nombre)
 
```





```{r}
saveRDS(ydata,"../raw_data/listado_df.rds")
```

